臺灣臺中地方法院行政訴訟判決
110年度交字第37號
原      告  廖哲雄  
被      告  臺中市交通事件裁決處
                      設臺中市○○區○○○路00號
代  表  人  黃士哲    住同上
訴訟代理人  黃曉妍律師
上列當事人間交通裁決事件，原告不服被告民國110年1月5日中
市裁字第68-GT0000000號裁決書，提起行政訴訟，本院判決如下
：
    主  文
原告之訴駁回。
訴訟費用新臺幣參佰元由原告負擔。
    事實及理由
一、程序事項：按行政訴訟法第237條之7規定，交通裁決事件之
    裁判，得不經言詞辯論為之。本件屬交通裁決事件，依兩造
    所述各節及卷內資料其事證已臻明確，本院認無經言詞辯論
    之必要，爰不經言詞辯論而為判決。
二、事實概要：
　　原告於民國109年11月9日18時36分許，駕駛號牌XC8-939號
    普通重型機車（下稱系爭車輛），行經臺中市中區中華路一
    段與民族路口，因「闖紅燈（中華路直行)」之違規行為，
    為臺中市政府警察局第一分局（下稱舉發機關）員警認定原
    告違反道路交通管理處罰條例第53條第1項之規定，當場對
    原告掣開第GT0000000號舉發違反道路交通管理事件通知單
    。被告續於110年1月5日以中市裁字第68-GT0000000號裁決
    書（下稱原處分），依道路交通管理處罰條例第53條第1項
    、第63條第1項第3款及「違反道路交通管理事件統一裁罰基
    準表」之規定，按期限內到案之基準，裁處原告第1階段罰
    鍰新臺幣（下同）1,800元，並記違規點數3點。原告不服，
    提起本件行政訴訟。
三、原告主張略以：
　　原告由中華路經民族路口到牛奶大王店門口未見紅燈，牛奶
    大王店面位於三角窗，再由店口出來時，由警員在對面車道
    通過雙黃線過來開罰單等語，並聲明：原處分撤銷。
四、被告答辯略以：
　　本件舉發員警依其親眼目視之結果，判斷原告駕車沿著中華
    路一段往西南方向行駛，行經民族路口紅燈直行，警察既屬
    執法人員，以「目睹」方式舉發行駛闖紅燈之違規行為，依
    「道交條例」之規定並無不可，則員警依法舉發，自屬有據
    且有路口監視器擷取照片可佐，認原告違規屬實。被告據以
    裁處並無違誤等語，並聲明：原告之訴駁回。
五、本院之判斷：
(一)按道路交通管理處罰條例第53條第1項規定：「汽車駕駛人
    ，行經有燈光號誌管制之交岔路口闖紅燈者，處新臺幣1 千
    8 百元以上5 千4 百元以下罰鍰。」、第60條第2 項第3 款
    規定：「汽車駕駛人，駕駛汽車有下列情形之一，而本章各
    條無處罰之規定者，處新臺幣9 百元以上1 千8 百元以下罰
    鍰：三、不遵守道路交通標誌、標線、號誌之指示。」、第
    63條第1 項第3 款規定：「汽車駕駛人有下列各款所列條款
    之一者，除依原條款處罰鍰外，並予記點：三、有……第53條
    ……情形之一者，各記違規點數3點。」
(二)經查，本件舉發經過依舉發機關109年12月8日中市警一交字
    第1090103321號函復說明略以：「駕駛人駕駛旨揭車輛行經
    有燈光號誌管制之交岔路闖紅燈之情形，適逢勤務員警稽查
    發現，告知其違規事實依法舉發」等語以及舉發機關檢附之
    中華路路口全景監視器擷圖（見本院卷第61、57頁）可知，
    2020/11/09 18：35：23時至18：35：26時原告騎乘機車沿
    中華路一段往西南方向行經民族路口，之後員警於過民族路
    口之「北高牛乳大王」前攔查原告，當場攔停後開單，亦有
    舉發通知單（見本院卷第53頁）在卷可稽。
(三)本件雖無法由監視器擷圖得知當時民族路以及中華路一段往
    西南方向燈號顯示為何，惟當代交通之運輸模式，動力車輛
    移動迅速，人車交匯流量頻繁，若干交通違規之行為態樣（
    例如「闖紅燈」等），違規時間極其短暫，稍縱即逝，自難
    逕將員警未能以錄影畫面舉證，即認係屬執法瑕疵。否則，
    道路交通管理處罰條例第7條第1項規定：「道路交通管理之
    稽查，違規紀錄，由交通勤務警察，或依法令執行交通稽查
    任務人員執行之。」、第92條第4項規定訂定之違反道路交
    通管理事件統一裁罰基準及處理細則第10條第1項規定：「
    交通勤務警察或依法令執行交通稽查任務人員，對於違反道
    路交通管理事件之稽查，應認真執行；其有不服稽查而逃逸
    之人、車，得追蹤稽查之。」即形同具文。故上述法令本即
    賦予交通勤務警察對於道路交通管理之稽查及違規事項，有
    稽查之義務及權限。交通員警乃為國家執法機關，並無必須
    依賴「攝影取證」始得執行交通稽查之限制（臺中高等行政
    法院110年交上字第26號判決參照）。從而，闖紅燈屬於瞬
    間發生之違規行為，倘若要求舉發員警必須以錄影畫面舉證
    證明，恐無法確實達成維持交通安全秩序之目的。再者，本
    件舉發情節係員警於原告對向車道親眼目睹其闖紅燈違規並
    當場攔停開單，依舉發前後員警之視線角度，其誤判燈號之
    可能性不高，員警與原告亦無宿怨，且現今騎士自備行車紀
    錄設備者甚多，員警應不致無端甘冒草率執法批評與究責，
    在原告違規事實不甚明確情況下，任意攔停原告、當場開單
    ；被告雖無法提出該路口明確顯示燈號之畫面供審理參酌，
    但本院綜合舉發當時之情狀，認為員警誤判事實或恣意執法
    之可能性較低，故認為原告應有舉發通知單所載之違規事實
    ，原告之主張上難為其有利之認定。綜上所述，原告違規事
    證明確，被告依法所為原處分並無違誤，原告訴請撤銷，為
    無理由，應予駁回。
六、本件事證已臻明確，兩造其餘主張及陳述，經核於決結果不
    生影響，爰不逐一論列，附此敘明。
七、本件第一審裁判費為300元，應由原告負擔，爰確定第一審
    訴訟費用額如主文第2項所示。據上論結，本件原告之訴為
    無理由，依行政訴訟法第237條之7、第98條第1項前段、第2
    37條之8第1項，判決如主文。
中　　華　　民　　國　 110　　年　　10　　月　　 6  　日
　　　　　　　　　行政訴訟庭　法　官　  吳俊螢
上為正本係照原本作成。
如不服本判決，應於送達後20日內，向本院提出上訴狀，其未表
明上訴理由者，應於提出上訴後20日內向本院補提理由書（均須
按他造人數附繕本）。上訴理由應表明關於原判決所違背之法令
及其具體內容，或依訴訟資料可認為原判決有違背法令之具體事
實。
中　　華　　民　　國　 110　　年　　10　　月　　 7　　日
　　　　　　　　　　　　　　　書記官　  簡芳敏